臺灣嘉義地方法院刑事裁定
111年度聲字第193號
聲  請  人  臺灣嘉義地方檢察署檢察官
受  刑  人  黃婉婷

上列聲請人因受刑人數罪併罰有二裁判以上，聲請定其應執行之
刑（111年度執字第631號），本院裁定如下：
    主  文
黃婉婷所犯如附表所示各罪所處之刑，應執行有期徒刑拾年肆月
月。
    理  由
一、聲請意旨略以：受刑人黃婉婷因違反毒品危害防制條例案件
    ，先後經法院判決確定如附表，應依刑法第53條及第51條第
    5款定其應執行之刑，爰依刑事訴訟法第477條第1項聲請裁
    定等語。
二、裁判確定前犯數罪者，併合處罰之；數罪併罰，分別宣告其
    罪之刑，依下列各款定其應執行者：五、宣告多數有期徒刑
    者，於各刑中之最長期以上，各刑合併之刑期以下，定其刑
    期。但不得逾30年；數罪併罰，有二裁判以上者，依第51條
    之規定，定其應執行之刑，刑法第50條第1項本文、第51條
    第5款及第53條，分別定有明文。又數罪併罰，應依分別宣
    告其罪之刑為基礎，定其應執行刑，此觀刑法第51條規定自
    明，故一裁判宣告數罪之刑，雖曾經定其執行刑，但如再與
    其他裁判宣告之刑定其執行刑時，前定之執行刑當然失效，
    仍應以其各罪宣告之刑為基礎，定其執行刑，不得以前之執
    行刑為基礎，以與後裁判宣告之刑，定其執行刑。又法律上
    屬於自由裁量之事項，有其外部性界限及內部性界限，並非
    概無拘束。依據法律之具體規定，法院應在其範圍選擇為適
    當之裁判者，為外部性界限；而法院為裁判時，應考量法律
    之目的，及法律秩序之理念所在者，為內部性界限。法院為
    裁判時，二者均不得有所踰越。在數罪併罰，有二裁判以上
    ，定其應執行之刑時，固屬於法院自由裁量之事項，然仍應
    受前揭外部性界限及內部性界限之拘束，此有最高法院83年
    度台抗字第502號裁定、93年度台非字第192號判決意旨可資
    參照。
三、經查，受刑人因違反毒品危害防制條例案件，經本院先後判
    處如附表所示之刑，均屬不可易科罰金之罪，並分別確定在
    案，有各該判決書、臺灣高等法院被告前案紀錄表等件在卷
    可稽，經核與前開併合處罰之要件相符，茲檢察官聲請定其
    應執行之刑，本院審核認為正當，應予准許，爰審酌如附表
    所示各罪之犯罪型態、手段、動機、所侵害之法益及不法內
    涵相似、犯罪時間間隔相去不遠，責任非難重複之程度較高
    等情狀，定其應執行之刑如主文所示。至如附表編號十六至
    十八所示之罪，雖經本院以110年度訴字第480號判決定應執
    行刑為有期徒刑8年6月確定，然依據上開說明，本院仍應更
    定其應執行刑，惟應受內部界限之拘束，附此敘明。
四、依刑事訴訟法第477條第1項，刑法第53條、第51條第5款，
    裁定如主文。
中　　華　　民　　國　　111 　年　　3 　　月　　14　　日
           　　　 刑事第六庭  法　官  官怡臻 
上列正本證明與原本無異。
如不服本裁定，應於裁定送達後5 日內向本院提出抗告狀（應附
繕本）。
中　　華　　民　　國　　111 　年　　3 　　月　　14　　日
                          　　書記官　李彥廷
附表：
編號  一 二 三 罪名  毒品危害防制條例     毒品危害防制條例     毒品危害防制條例 宣告刑  有期徒刑7年10月 有期徒刑7年10月 有期徒刑7年8月 犯罪日期  109年7月22日 109年4月中旬某日 109年7月21日 偵  查 機關 臺灣嘉義地方檢察署 臺灣嘉義地方檢察署 臺灣嘉義地方檢察署  案號 109年度偵字第6454、7874號 109年度偵字第6454、7874號 109年度偵字第6454、7874號 最 後 事 實 審 法院 臺灣嘉義地方法院 臺灣嘉義地方法院 臺灣嘉義地方法院  案號 110年度訴字第83號 110年度訴字第83號 110年度訴字第83號  判決日期 110年12月7日 110年12月7日 110年12月7日 確 定 判 決 法院 臺灣嘉義地方法院 臺灣嘉義地方法院 臺灣嘉義地方法院  案號 110年度訴字第83號 110年度訴字第83號 110年度訴字第83號  確定日期 111年1月6日 111年1月6日 111年1月6日 

編號  四 五 六 罪名  毒品危害防制條例 毒品危害防制條例 毒品危害防制條例 宣告刑  有期徒刑7年8月 有期徒刑7年8月 有期徒刑4年 犯罪日期  109年6月底某日 109年4月25日 109年3月3日 偵  查 機關 臺灣嘉義地方檢察署 臺灣嘉義地方檢察署 臺灣嘉義地方檢察署  案號 109年度偵字第6454、7874號 109年度偵字第6454、7874號 109年度偵字第6454、7874號 最 後 事 實 審 法院 臺灣嘉義地方法院 臺灣嘉義地方法院 臺灣嘉義地方法院  案號 110年度訴字第83號 110年度訴字第83號 110年度訴字第83號  判決日期 110年12月7日 110年12月7日 110年12月7日 確 定 判 決 法院 臺灣嘉義地方法院 臺灣嘉義地方法院 臺灣嘉義地方法院  案號 110年度訴字第83號 110年度訴字第83號 110年度訴字第83號  確定日期 111年1月6日 111年1月6日 111年1月6日 

編號  七 八 九 罪名  毒品危害防制條例 毒品危害防制條例 毒品危害防制條例 宣告刑  有期徒刑4年 有期徒刑4年 有期徒刑4年 犯罪日期  109年3月11日 109年4月13日 109年4月22日 偵  查 機關 臺灣嘉義地方檢察署 臺灣嘉義地方檢察署 臺灣嘉義地方檢察署  案號 109年度偵字第6454、7874號 109年度偵字第6454、7874號 109年度偵字第6454、7874號 最 後 事 實 審 法院 臺灣嘉義地方法院 臺灣嘉義地方法院 臺灣嘉義地方法院  案號 110年度訴字第83號 110年度訴字第83號 110年度訴字第83號  判決日期 110年12月7日 110年12月7日 110年12月7日 確 定 判 決 法院 臺灣嘉義地方法院 臺灣嘉義地方法院 臺灣嘉義地方法院  案號 110年度訴字第83號 110年度訴字第83號 110年度訴字第83號  確定日期 111年1月6日 111年1月6日 111年1月6日 

編號            十 十一 十二 罪名  毒品危害防制條例 毒品危害防制條例 毒品危害防制條例 宣告刑  有期徒刑4年 有期徒刑3年10月 有期徒刑3年10月 犯罪日期  109年5月3日 109年3月16日 109年3月26日 偵  查 機關 臺灣嘉義地方檢察署 臺灣嘉義地方檢察署 臺灣嘉義地方檢察署  案號 109年度偵字第6454、7874號 109年度偵字第6454、7874號 109年度偵字第6454、7874號 最 後 事 實 審 法院 臺灣嘉義地方法院 臺灣嘉義地方法院 臺灣嘉義地方法院  案號 110年度訴字第83號 110年度訴字第83號 110年度訴字第83號  判決日期 110年12月7日 110年12月7日 110年12月7日 確 定 判 決 法院 臺灣嘉義地方法院 臺灣嘉義地方法院 臺灣嘉義地方法院  案號 110年度訴字第83號 110年度訴字第83號 110年度訴字第83號  確定日期 111年1月6日 111年1月6日 111年1月6日 

編號            十三 十四 十五 罪名  毒品危害防制條例 毒品危害防制條例 毒品危害防制條例 宣告刑  有期徒刑3年10月 有期徒刑3年10月 有期徒刑3年10月 犯罪日期  109年4月14日 109年4月19日 109年6月15日 偵  查 機關 臺灣嘉義地方檢察署 臺灣嘉義地方檢察署 臺灣嘉義地方檢察署  案號 109年度偵字第6454、7874號 109年度偵字第6454、7874號 109年度偵字第6454、7874號 最 後 事 實 審 法院 臺灣嘉義地方法院 臺灣嘉義地方法院 臺灣嘉義地方法院  案號 110年度訴字第83號 110年度訴字第83號 110年度訴字第83號  判決日期 110年12月7日 110年12月7日 110年12月7日 確 定 判 決 法院 臺灣嘉義地方法院 臺灣嘉義地方法院 臺灣嘉義地方法院  案號 110年度訴字第83號 110年度訴字第83號 110年度訴字第83號  確定日期 111年1月6日 111年1月6日 111年1月6日 

編號            十六 十七 十八 罪名  毒品危害防制條例 毒品危害防制條例 毒品危害防制條例 宣告刑  有期徒刑7年10月 有期徒刑5年4月 有期徒刑5年2月 犯罪日期  110年4月11日 110年1月18日 110年4月11日 偵  查 機關 臺灣嘉義地方檢察署 臺灣嘉義地方檢察署 臺灣嘉義地方檢察署  案號 110年度偵字第8128號 110年度偵字第8128號 110年度偵字第8128號 最 後 事 實 審 法院 臺灣嘉義地方法院 臺灣嘉義地方法院 臺灣嘉義地方法院  案號 110年度訴字第480號 110年度訴字第480號 110年度訴字第480號  判決日期 110年12月30日 110年12月30日 110年12月30日 確 定 判 決 法院 臺灣嘉義地方法院 臺灣嘉義地方法院 臺灣嘉義地方法院  案號 110年度訴字第480號 110年度訴字第480號 110年度訴字第480號  確定日期 111年2月8日 111年2月8日 111年2月8日 備註  如附表編號十六至十八所示之罪，經本院以110年度訴字第480號判決定其應執行刑為有期徒刑8年6月確定。